臺灣高等法院臺中分院刑事裁定　
111年度聲字第1089號
聲  請  人  臺灣高等檢察署臺中檢察分署檢察官     
受  刑  人  郭宗翰



上列聲請人因受刑人數罪併罰有二裁判以上，聲請定其應執行之
刑（聲請案號：111年度執聲字第425號），本院裁定如下：
    主  文
郭宗翰因犯如附表所示各罪所處之刑，應執行有期徒刑捌年。
    理  由
一、聲請意旨略以：受刑人郭宗翰因違反毒品危害防制條例數罪
    ，先後經判決確定如附表，應依刑法第53條、第51條第5款
    規定，定其應執行之刑，爰依刑事訴訟法第477條第1項聲請
    裁定等語。
二、按裁判確定前犯數罪者，併合處罰之；數罪併罰，有二裁判
    以上者，依刑法第51條之規定，定其應執行之刑；又宣告多
    數有期徒刑，於各刑中之最長期以上，各刑合併之刑期以下
    定其刑期，但不得逾30年，刑法第50條第1項前段、第53條
    、第51條第5款分別定有明文。次按數罪併罰之定應執行之
    刑，係出於刑罰經濟與責罰相當之考量，並非予以犯罪行為
    人或受刑人不當之利益，為一種特別的量刑過程，相較於刑
    法第57條所定科刑時應審酌之事項係對一般犯罪行為之裁量
    ，為定應執行刑之宣告，乃對犯罪行為人本身及所犯各罪之
    總檢視，除應考量行為人所犯數罪反應出之人格特性，並應
    權衡審酌行為人之責任與整體刑法目的及相關刑事政策，在
    量刑權之法律拘束性原則下，依刑法第51條第5款之規定，
    採限制加重原則，以宣告各刑中之最長期為下限，各刑合併
    之刑期為上限，但最長不得逾30年，資為量刑自由裁量權之
    外部性界限，並應受法秩序理念規範之比例原則、平等原則
    、責罰相當原則、重複評價禁止原則等自由裁量權之內部抽
    象價值要求界限之支配，以使輕重得宜，罰當其責，俾符合
    法律授與裁量權之目的，以區別數罪併罰與單純數罪之不同
    ，兼顧刑罰衡平原則（最高法院100年度台抗字第440號刑事
    裁定意旨參照）。又刑事訴訟法第370條第2項、第3項，已
    針對第二審上訴案件之定應執行之刑，明定有不利益變更禁
    止原則之適用，分屬不同案件之數罪併罰，倘一裁判宣告數
    罪之刑，曾經定其執行刑，再與其他裁判宣告之刑（或執行
    之刑）定其執行刑時，在法理上亦應同受此原則之拘束（最
    高法院103年度第14次刑事庭會議決議意旨參照）；亦即另
    定之執行刑，其裁量所定之刑期，不得較重於前定之執行刑
    加計後裁判宣告之刑（或執行之刑）之總和（最高法院104
    年度台抗字第410號裁定意旨參照）。
三、經查，受刑人郭宗翰因違反毒品危害防制條例數罪，經臺灣
    臺中地方法院及本院分別判處如附表所示之刑（其中如附表
    編號1、2所示之罪定應執行有期徒刑1年9月確定），均經確
    定在案，有各該刑事裁判及臺灣高等法院被告前案紀錄表在
    卷可稽。茲檢察官聲請定其應執行之刑，本院審核認聲請為
    正當，復審酌受刑人所犯如附表所示之罪之刑期總合及內部
    界限、外部界限之範圍，附表編號1、2均為販賣第三級毒品
    罪、編號3為販賣第二級毒品罪，犯罪時間相近（分別為109
    年5月5日、6日、2日）、犯罪類型、行為態樣、動機類似，
    責任非難重複之程度較高，各罪依其犯罪情節所量定之刑、
    各刑中之最長期為附表編號3之有期徒刑7年4月，附表編號1
    、2曾定應執行刑加計附表編號3宣告刑所形成之刑期上限為
    有期徒刑9年1月，暨考量前述比例原則、平等原則、責罰相
    當原則、重複評價禁止原則等自由裁量權之內部抽象價值要
    求之界限，爰定其應執行之刑如主文所示。
四、爰依刑事訴訟法第477條第1項、刑法第53條、第51條第5款
    ，裁定如主文。 
中　　華　　民　　國　　111 　年　　5 　　月　　27　　日
           刑事第六庭    審判長法　官  張  靜  琪
　　　　　　　　　　　　　　   法　官  劉  柏  駿 
　　　　　　　　　　　　       法　官  許  冰  芬       
　　　　　　　　　　　　　　　                    
以上正本證明與原本無異。     
如不服本裁定，應於收受送達後5日內向本院提出抗告書狀(須附
繕本)。因疫情而遲誤不變期間，得向法院聲請回復原狀。

                               書記官  詹  于  君
　　　　　　　　　　　　　　　   
中　　華　　民　　國　　111 　年　　5 　　月　　27　　日
附表：受刑人郭宗翰定應執行之刑案件一覽表
編        號  1 2 罪        名  毒品危害防制條例 毒品危害防制條例 宣   告   刑  有期徒刑1年7月 為有期徒刑1年7月  犯 罪 日 期  109/05/05 109/05/06 偵查（自訴）機關年度案號  臺中地檢109年度偵字第14332號 臺中地檢109年度偵字第14332號 最後事實審 法院 臺中地院 臺中地院  案號 109年度訴字第2317號 109年度訴字第2317號  判決日期 109/12/02 109/12/02 確定判決 法院 臺中地院 臺中地院  案號 109年度訴字第2317號 109年度訴字第2317號  判決確定 日期 110/01/04 110/01/04 是否為得易科罰金之案件  不得易科罰金、不得易服社會勞動 不得易科罰金、不得易服社會勞動 備註  ①臺中地檢110年度執字第2736號 ②編號1、2定應執行有期徒刑1年9月  
編        號  3 罪        名  毒品危害防制條例 宣   告   刑  有期徒刑7年4月 犯 罪 日 期  109/05/02 偵查（自訴）機關年度案號  臺中地檢109年度偵字第16684號 最後事實審 法院 中高分院  案號 110年度上訴字第823號  判決日期 110/11/10 確定判決 法院 最高法院  案號 111年度台上字第1380號  判決確定 日期 111/03/16 是否為得易科罰金之案件  不得易科罰金、不得易服社會勞動 備註  臺中地檢111年度執字第4362號